【裁判字號】    98,易,1620
【裁判日期】    980715
【裁判案由】    竊盜
【裁判全文】
臺灣板橋地方法院刑事判決              98年度易字第1620號
公  訴  人  臺灣板橋地方法院檢察署檢察官
被      告  甲○○
上列被告因竊盜案件，經檢察官提起公訴（98年度偵字第17138
號），本院判決如下：
    主  文
甲○○竊盜，累犯，處有期徒刑伍月，如易科罰金，以新臺幣壹
仟元折算壹日。扣案之鑰匙壹支沒收。
    事  實
一、甲○○前因搶奪、竊盜、侵占等5 案件，除搶奪部分經臺灣
    高等法院以96年度上訴字第3348號判決處有期徒刑1 年4 月
    ，減為有期徒刑8 月，經最高法院97年度臺上字第334 號判
    決上訴駁回確定，其餘4 罪部分因於臺灣高等法院96年度上
    訴字第3348號審理中撤回上訴，本院原以96年度訴字第731
    號分別判決有期徒刑1 年、1 年、5 月、罰金新臺幣4,000
    元等部分即告確定，本院上揭判決有期徒刑之3 罪部分，嗣
    後經本院以96年聲減字第7812號分別裁定減刑後，與前揭搶
    奪案件，再另經臺灣高等法院以97年度聲字第502 號裁定應
    執行有期徒刑1 年7 月確定，於民國97年10月6 日縮刑期滿
    執行完畢。詎其猶不知悔改，於98年6 月21日上午6 時30分
    許，在臺北市○○區○○路1 段150 之3 號前，見乙○○所
    有車號AYE －640 號重型機車停放上址，乘該車無人看管之
    際，竟意圖為自己不法之所有，持自備鑰匙1 支，竊取上開
    機車1 部以供代步之用，得手後旋即騎乘上開機車離去現場
    。嗣於98年6 月21日13時30分許，在臺北縣土城市○○路66
    號前因騎乘上開車號AYE-640 號機車而為警攔獲，並扣得其
    所有之自備鑰匙1 支，始悉上情。
二、案經臺北縣政府警察局土城分局報告臺灣板橋地方法院檢察
    署檢察官偵查起訴。
    理  由
一、按被告以外之人於審判外之言詞或書面陳述，除法律有規定
    者外，不得作為證據；又被告以外之人於審判外之陳述，雖
    不符合同法第159 條之1 至第159 條之4 之規定，但經當事
    人於審判程序同意作為證據，法院審酌該言詞陳述或書面陳
    述作成時之情況，認為適當者，亦得為證據。當事人、代理
    人或辯護人於法院調查證據時，知有第159 條第1 項不得為
    證據之情形，而未於言詞辯論終結前聲明異議者，視為有前
    項之同意，刑事訴訟法第159 條第1 項，及第159 條之5分
    別定有明文。本判決下列所引用各該被告以外之人於審判外
    之陳述，雖屬傳聞證據，惟均經當事人於法院準備程序及審
    判期日中表示無意見，而不予爭執，且迄至言詞辯論終結前
    亦未再聲明異議，法院審酌此等證據資料製作時之情況，尚
    無違法不當及證明力明顯過低之瑕疵，亦認為以之作為證據
    應屬適當，故揆諸前開規定，依刑事訴訟法第159 條之5規
    定，認前揭證據資料均例外有證據能力。
二、上開事實，迭據被告甲○○於警詢、偵查及本院審理時坦承
    不諱，核與證人乙○○於警詢中就其機車遭竊經過所為之指
    述情節一致，復有贓證物認領保管單、車籍查詢基本資料詳
    細畫面及查獲照片等件附卷可佐，堪信被告自白與事實相符
    。從而本件事證明確，被告犯行，應以認定。
三、核被告甲○○所為，係犯刑法第320 條第1 項之竊盜罪。又
    被告有如事實欄所示之前案紀錄乙節，有臺灣高等法院被告
    前案紀錄表1 份在卷可稽，其於有期徒刑執行完畢5 年內，
    故意再犯有期徒刑以上之罪，為累犯，應依刑法第47條第1
    項之規定加重其刑。爰審酌被告素行非佳，且前已有竊盜前
    科，此有前開臺灣高等法院被告前案記錄表可佐，其正值盛
    年，不思正途竊取他人財物，僅為有代步之工具，即驟起盜
    心，所為非是，惟事後業已坦承犯行，態度尚無不良，暨其
    犯罪之動機、目的、手段、素行、竊取財物之價值、該財物
    業已返還被害人等一切情狀，量處如主文所示之刑，以資懲
    儆。又扣案之鑰匙1 支，係被告所有且用以竊取財物之工具
    ，此經被告供陳甚明，爰依刑法第38條第1 項第2 款之規定
    宣告沒收。
據上論斷，應依刑事訴訟法第299 條第1 項前段，刑法第320 條
第1 項、第47條第1 項、第41條第1 項前段、第38條第1 項第2
款，判決如主文。
本案經檢察官江祐丞到庭執行職務。
中    華    民    國    98    年    7     月    15    日
                  刑事第十七庭  法  官  邱景芬
以上正本證明與原本無異。
如不服本判決應於收受判決後10日內向本院提出上訴書狀，並
應敘述具體理由。其未敘述上訴理由者，應於上訴期間屆滿後
20日內向本院補提理由書（均須按他造當事人之人數附繕本）
「切勿逕送上級法院」。
                                書記官  黃文儀
中    華    民    國    98    年    7     月    16    日
附錄本案論罪科刑法條全文
中華民國刑法第320條
意圖為自己或第三人不法之所有，而竊取他人之動產者，為竊盜
罪，處 5 年以下有期徒刑、拘役或 5 百元以下罰金。
意圖為自己或第三人不法之利益，而竊佔他人之不動產者，依前
項之規定處斷。
前二項之未遂犯罰之。


司法院資訊處製作；財團法人民間司法改革基金會備份。
